臺灣高等法院花蓮分院民事裁定　　　　　　96年度抗字第24號
抗告人即債務人　大慶石業股份有限公司
法 定 代 理 人　甲○○
上列抗告人不服臺灣花蓮地方法院93年度執字第5642號除去動產
機器設備租賃權後拍賣之裁定提起抗告，本院裁定如下：
    主  文
抗告駁回。
抗告程序費用由異議人負擔。
    理  由
一抗告人在原法院之異議意旨以：本件查封之標的物中之動產機
  器設備，經債權人以動產抵押權之權利受影響為理由，聲請法
  院除去租賃權，而經法院准以租賃權狀態拍賣。然此次查封的
  動產機器，在當初第一次查封時，債權人即已對債務人承諾，
  對本件機器設備，放棄強制執行的權利，現在卻又對同一機器
  設備強制執行，並聲請除租權，已屬違反約定，有失信用，因
  此請求法院就動產機器部分，撤銷原裁定，而准許機器部分有
  租賃權存在拍賣等語。
二按不動產所有人設定抵押權後，於同一不動產上得設定地上權
  或其他權利，但其抵押權不因此而受影響，民法第866條定有
  明文。又不動產所有人設定抵押權後，如與第3人訂立租賃契
  約而致抵押權之價金有所影響，該租賃契約對於抵押權人不生
  效力，抵押權人因屆期未受償，聲請拍賣抵押物時，執行法院
  自可依法以無租賃狀態逕予執行，司法院院字第1446號解釋，
  亦有明確說明。而上開規定於依動產擔保交易法設定有動產抵
  押權之動產標的物上亦應有其適用。
三查本件抗告人即債務人大慶石業股份有限公司等以其所有裝置
  於花蓮縣花蓮市○○○街10號建物內之花崗石自動切割機 (編
  號SN─30─64G)、花崗石地石磚自動研磨機 (編號SN─2470)
  、自動裁剪機 (編號SN─TO)、自動下板機 (SN─200)各壹台
  之機器設備於民國83年6月14日為債權人設定新台幣 (下同)3
  千萬元動產抵押權後，卻於動產抵押權設定後將上開機器設備
  出租予第三人博慶有限公司使用，致該機器設備拍賣後無人應
  買，已影響其抵押權之實行等事實，分別有臺灣省政府建設廳
  動產擔保交易（動產抵押）登記證明書、房屋及機器設備租賃
  契約書、查封筆錄及債權人陳報狀在卷可稽，而此項機器設備
  經原法院於94年9月8日進行第2次拍賣核定底價為492萬元仍無
  人應買，顯然，此項租賃關係已影響債權人動產抵押權之實行
  ，因此聲請將此項租賃權除去後拍賣，按諸上項說明，自無不
  合，原法院以抗告人之異議為無理由，而裁定駁回異議。至於
  債務人所主張之債權人曾經承諾不對機器設備，進行強制執行
  ，現又違反約定一節，不論是否屬實，均應由債務人另依其他
  爭訟程序解決，而非得據以主張本件執行法院除去租賃關係之
  執行方法有何不當，乃抗告意旨猶執陳詞斤斤爭執，其抗告核
  無理由，應予駁回。
四依強制執行法第30條之1，民事訴訟法第495條之1第1項、第
  449 條第1項、第95條、第78條，裁定如主文。
中　　華　　民　　國　　96　　年　　4　　月　　20　　日
                  民事庭審判長法  官  謝志揚
                              法  官  湯文章
                              法  官  蔣有木
以上正本係照原本作成。
非以違背法令為理由，並經本院許可，本件不得再抗告。
如提起再抗告，應委任律師為代理人。
                              書記官　劉夢蕾
中　　華　　民　　國　　96　　年　　4　　月　　20　　日
